臺灣基隆地方法院刑事判決　　　　94年度訴字第752號
公　訴　人　臺灣基隆地方法院檢察署檢察官
被　　　告　乙○○
上列被告因毒品危害防制條例案件，經檢察官提起公訴（94年度
毒偵字第1735號）及移送併辦（94年度毒偵字第2312、2469、26
39號），並經本院合議庭裁定由受命法官獨任進行簡式審判程序
，判決如下：
    主      文
乙○○連續施用第一級毒品，處有期徒刑捌月，扣案之第一級毒
品海洛因淨重零點零伍公克（不含包裝袋）沒收銷燬之，包裝上
開第一級毒品海洛因之包裝袋壹只沒收；又連續施用第二級毒品
，處有期徒刑伍月，扣案之第二級毒品安非他命毛重零點伍公克
、壹點壹公克（均不含包裝袋）沒收銷燬之，包裝上開第二級毒
品安非他命之包裝袋貳只、吸食器壹組均沒收。應執行有期徒刑
壹年，扣案之第一級毒品海洛因淨重零點零伍公克、第二級毒品
安非他命毛重零點伍公克、壹點壹公克（均不含包裝袋）均沒收
銷燬之，包裝上開第一級毒品海洛因之包裝袋壹只、包裝上開第
二級毒品安非他命之包裝袋貳只、吸食器壹組均沒收。
    事實及理由
一、犯罪事實：
    乙○○前因施用第2級毒品安非他命案件，經觀察、勒戒後
  　，認無繼續施用毒品之傾向，由臺灣基隆地方法院檢察署檢
    察官於民國94年2月5日，以94年度核退毒偵字第1號、同年
    度毒偵字第193號為不起訴處分確定（於94年2月5日觀察勒
    戒執行完畢出所）。復因施用第2級毒品安非他命案件，由
  　本院於94年5月16日，以94年度基簡字第366號判決判處有期
    徒刑3月，於94年6月16日確定（目前在監執行中）。詎其基
    於施用第1級毒品海洛因之概括犯意，自94年6月19日晚上某
    時起至94年9月5日凌晨某時止（起訴書誤載為於94年6月20
    日為警採尿前回溯1日內），在基隆市○○區○○街87號3樓
    住處（起訴書誤載在不詳地點），以將第1級毒品海洛因摻
    在香菸內一起點燃吸用之方式，約7至14天施用1次之頻率，
    連續非法施用第1級毒品海洛因多次。另基於施用第2級毒品
    安非他命之概括犯意，自94年6月10日凌晨零時30分許起至
    94年9月4日晚上5時許止（起訴書誤載至94年6月20日凌晨2
    時許止），在台北市○○○路某公廁內、基隆市○○○○路
    邊車上或金華旅社等處，以將安非他命放入玻璃球內用火燒
    烤吸其煙霧方式，約1個月施用2、3次之頻率，連續非法施
    用第2級毒品安非他命多次。嗣先後於：(一)94年6月20日下午
    2時45分許，在基隆市仁愛區○○○路9號金華旅社前為警查
    獲，並扣得第1級毒品海洛因1包淨重0.05公克、第2級毒品
    安非他命1包毛重0.5公克、吸食器1組。(二)94年7月13日凌晨
    1時10分許，在臺北縣汐止市長路汽車旅館207室內，為警臨
    檢查獲，並扣得第2級毒品安非他命1包毛重1.1公克。(三)94
    年8月1日上午10時30分許，在基隆市○○區○○街50號前，
    為警盤檢查獲。(四)94年9月5日晚上9時許，因另案遭通緝為
    警緝獲。前開查獲4次，均經警方採集其尿液送驗，結果均
    呈施用第1級毒品海洛因代謝後之嗎啡陽性反應，及施用第2
    級毒品安非他命之陽性反應。
二、證據名稱：
  (一)被告於本院準備程序及審理時之自白。
  (二)扣案之第1級毒品海洛因淨重0.05公克、第2級毒品安非他命
    毛重0.5公克、1.1公克及吸食器1組。
  (三)台灣尖端先進生技醫藥股份有限公司94年7月1日、94年8月8
    日、94年9月16日濫用藥物檢驗報告、台灣檢驗科技股份有
    限公司CH/2005/70495號濫用藥物尿液檢驗報告各1份、基隆
    市警察局第3分局查獲涉嫌毒品危害防制條例毒品初步鑑驗
    報告單2份法務部調查局調科壹字第320003004號鑑定通知書
    、上開不起訴處分書、起訴書、判決書及臺灣高等法院被告
    前案紀錄表各1份。
三、刑之酌科：
    核被告所為，係犯毒品危害防制條例第10條第1項、第2項之
    施用第1級毒品罪及施用第2級毒品罪。其持有第1級毒品海
    洛因及第2級毒品安非他命係供施用，其持有第1級毒品、第
    2級毒品之低度行為分別為施用第1級毒品、第2級毒品之高
    度行為所吸收，均不另論罪。其先後多次施用第1級毒品及
    第2級毒品之犯行，時間緊接，犯罪構成要件相同，顯係基
    於概括犯意為之，均為連續犯，應各論以一施用第1級毒品
    罪、一施用第2級毒品罪，並分別加重其刑。再被告所犯上
    開2罪，犯意各別，罪名互異，應予分論併罰。公訴人雖僅
    就被告於94年6月20日為警採尿回溯1日內某時施用第1級毒
    品海洛因部分及被告自94年6月10日凌晨0時30分起至94年6
    月20日凌晨2時止施用第2級毒品安非他命部分起訴，而未就
    前揭犯罪事實所載其餘時點施用第1級毒品海洛因、第2級毒
    品安非他命之犯行起訴，然未起訴部分之犯罪事實與起訴部
    分，有連續犯之裁判上一罪關係，為起訴之效力所及，本院
    自應併予審究。爰審酌被告前有多次施用毒品之前科，仍不
    知戒除毒品惡習而續為施用毒品，惡性非輕，惟審酌所犯施
    用毒品之犯罪係戕害自身健康之行為，於他人尚不致造成損
    害及被告事後坦承犯行之態度等一切情狀，分別量處如主文
    所示之刑，並定其應執行刑，以示懲儆。扣案之第1級毒品
    海洛因淨重0.05公克，第2級毒品安非他命毛重0.5公克、
    1.1公克（均不含包裝袋），為查獲之毒品，不問屬於犯人
    與否，應依毒品危害防制條例第18條第1項前段之規定，沒
    收銷燬之。另扣案之包裝前開第1級毒品海洛因之包裝袋1只
    、包裝前開第2級毒品安非他命之包裝袋2只、吸食器1組，
    經核非專供施用毒品之器具，惟係被告所有，且包裝前開第
    1級毒品海洛因之包裝袋1只係供其施用第1級毒品海洛因所
    用之物，包裝前開第2級毒品安非他命之包裝袋2只、吸食器
    1組係供其施用第2級毒品安非他命所用之物，業據被告供明
    在卷，爰依刑法第38條第1項第2款規定宣告沒收。
四、應適用之法條：
    依刑事訴訟法第273條之1第1項、第284條之1、第299 條第1
    項前段、第310條之2、第454條第1項，毒品危害防制條例第
    10條第1項、第2項、第23條第2項、第18條第1項前段，刑法
    第11條、第56條、第51條第5款、第9款、第38條第1項第2款
    ，判決如主文。
本案經檢察官甲○○到庭執行職務。
中　　華　　民　　國　　94　　年　　11　　月　　7　　日
                  刑事第二庭法  官    何怡穎
以上正本證明與原本無異。
對於本件判決如有不服，應於收受送達後10日內，向本院提出上
訴書狀，上訴於臺灣高等法院，並按他造當事人之人數附具繕本
。
中　　華　　民　　國　　94　　年　　11　　月　　7　　日
                            書記官    李繼業
附錄本案論罪科刑法條：
毒品危害防制條例第10條
施用第一級毒品者，處 6 月以上 5 年以下有期徒刑。
施用第二級毒品者，處 3 年以下有期徒刑。
